【裁判字號】    94,訴,1870
【裁判日期】    950214
【裁判案由】    違反護照條例等
【裁判全文】
臺灣桃園地方法院刑事判決              94年度訴字第1870號
公  訴  人  臺灣桃園地方法院檢察署檢察官
被      告  甲○○
選任辯護人  鍾永盛律師
上列被告因違反護照條例等案件，經檢察官追加提起公訴（94年
度偵字第12474 號），嗣聲請改依協商程序而為判決，合議庭評
議後由受命法官獨任進行協商程序，判決如下：
    主  文
甲○○共同連續行使偽造私文書，足以生損害於公眾，累犯，處
有期徒刑陸月，如易科罰金，以參佰元折算壹日，如附表所示之
物沒收。
    事實及理由
一、犯罪事實：甲○○曾因賭博案件，經法院判處有期徒刑2 月
    確定，於民國88年8 月16日易科罰金執行完畢。甲○○明知
    顧愈芳（業經本院以94年度訴字第1351號判決有罪確定）係
    與臺灣地區人民洪曉華結婚之大陸地區人民，惟其與洪曉華
    婚後感情不睦，乃離家至桃園縣龍潭鄉之某檳榔攤工作，嗣
    於89年間與常來購買檳榔之已婚客人謝垣廣（業經本院以94
    年度訴字第1351號判決有罪確定）交往同居，並因此懷有謝
    垣廣之女，該二人因恐所懷女兒出生後沒有身份，且顧愈芳
    其時業已逾期未歸，急需一臺灣地區人民之身分資以冒名使
    用，甲○○竟因需款孔急，而於90年10月間，經由一自稱「
    林誠」但真實姓名不詳之成年男子介紹，以新臺幣（下同）
    100,000 元之代價，與顧愈芳、謝垣廣、「林誠」等人，共
    同基於變造特種文書復持以行使之犯意聯絡，由甲○○提供
    國民身分證予「林誠」後，將顧愈芳之照片換貼於該國民身
    分證上而加以變造。又顧愈芳於90年11月10日產下一女朱策
    萱後，其等又共同基於使公務員登載不實及行使登載不實文
    書之概括犯意聯絡，由甲○○持朱策萱之出生證明書，至臺
    北縣三重市戶政事務所辦理出生登記，致承辦之戶政人員誤
    認朱策萱確係甲○○所生，而將此不實事項，登入於其職務
    上所掌管之電腦內，並核發登載上開不實事項之戶籍謄本，
    足生損害於國家對戶籍資料及人民身份關係管理之正確性。
    嗣於92年6 月間，顧愈芳因思念母親，欲攜女返回大陸地區
    探母，乃與謝垣廣、「林誠」及甲○○等人，共同基於偽造
    私文書之犯意及承前行使使公務員登載不實之文書之概括犯
    意，以200,000 元之代價，經甲○○同意，委託「林誠」持
    前揭變造之身份證、使公務員登載不實後所核發之朱策萱戶
    籍謄本等資料，與已黏貼顧愈芳相片但內載甲○○姓名、年
    籍、住址等相關資料並由顧愈芳偽造「甲○○」簽名之中華
    民國普通護照申請書及朱策萱之中華民國普通護照申請書，
    交由不知情之旅行社人員，於92年6 月20日，持向外交部領
    事事務局申請核發護照，致不知情之承辦公務員將上開不實
    事項登載於其職務上所掌之電腦檔內，並據以核發甲○○名
    義但貼有顧愈芳照片之中華民國護照（護照號碼：00000000
    0 號）及朱策萱之中華民國護照（護照號碼：000000000 號
    ）各1 本予顧愈芳，顧愈芳乃分別於92年10月24日及93年6
    月28日，假冒甲○○身分攜朱策萱出、入境，而於出、入境
    時，均持前揭護照供內政部警政署航空警察局查驗人員查驗
    ，致查驗人員均誤以為係甲○○本人攜女朱策萱出、入境，
    而將其冒甲○○名義出、入境臺灣之不實事項登載於職務上
    所掌之旅客入出境紀錄電腦檔內後核准，顧愈芳因此得未經
    許可出、入國，足生損害於外交部核發護照及我國境管機關
    有關國人入出境管理作業之正確性。
二、證據：
  (一)被告甲○○於檢察官偵訊及本院審理中之自白。
  (二)共犯顧愈方、謝垣廣於檢察官偵訊及本院94年度訴字第1351
    號案件審理時之供述。
  (三)內政部警政署入出境管理局94年4 月6 日境信雲字第094108
    20240 號函附之顧愈芳入出國日期證明書、大陸地區人民進
    入臺灣地區旅行證申請書、保證書、委託書等資料、臺北縣
    三重市戶政事務所94年4 月6 日北縣重戶字第0940003780號
    函附之出生登記申請書、出生證明書、外交部領事事務局94
    年4 月13日領一字第09452116870 號函附之中華民國普通護
    照申請書2 份、臺北縣政府警察局三重分局重警刑字第0930
    029514號函等資料及本院94年度訴字第1351號案件中扣得之
    護照2 本、變造身分證1 張及臺灣居民來往大陸通行證2 本
    。
三、本件經檢察官與被告甲○○於審判外達成協商之合意且被告
    已認罪，其合意內容為：被告願受科刑範圍為有期徒刑陸月
    。經查，上開協商合意並無刑事訴訟法第455 條之4 第1 項
    各款所列情形，檢察官聲請改依協商程序而為判決，本院爰
    不經言詞辯論，於協商合意範圍內為協商判決。
四、應適用之法條：刑事訴訟法第455 條之4 第2 項、第455 條
    之11第2 項，入出國及移民法第54條，護照條例第23條第1
    項、第2 項，刑法第11條前段、第28條、第56條、第216 條
    、第210 條、第212 條、第214 條、第55條、第47條、第41
    條第1 項前段、第38條第1 項第2 款、第3 款、第219 條，
    罰金罰鍰提高標準條例第1 條前段、第2 條。
五、本判決除有刑事訴訟法第455 條之4 第1 項第1 款、第2 款
    、第4 款、第6 款、第7 款所定情形之一，或違反同條第2
    項規定者外，不得上訴。
六、如得上訴且不服本件判決，應自收受判決後10日內，向本院
    提出上訴書狀，上訴於第二審法院。
本件經檢察官崔秉君到庭執行職務。
中    華    民    國    95    年    2     月    14    日
                  刑事第十一庭    法  官  魏于傑
上正本證明與原本無異。
                                  書記官  林怡君
中    華    民    國    95    年    2     月    14    日
附表：
一、變造之甲○○身分證1 張（含其上顧愈芳之相片）。
二、顧愈芳在甲○○護照申請書上偽簽之「甲○○」簽名1枚。
三、偽造之甲○○護照1本（含其上顧愈芳之相片）。
四、偽造之甲○○臺胞證1本（含其上顧愈芳之相片）。


司法院資訊處製作；財團法人民間司法改革基金會備份。
